# 请教陈老师：固定资产承包经营的问题

提问人：liaowenjia 时间：2011-04-19 10:20:41
S系P的子公司，S的资产主要系一处商业房产，S将此商业房产承包给另一非关联方经营，S公司每年收固定的承包费。 请问陈老师，该事项应该不会影响P合并S公司吧。

回答人：chenyiwei
合并报表范围是基于控制关系确定的。S把其主要资产（商业房产）承包给另一非关联方经营，S公司每年收固定的承包费，该承包方本身并未控制S的财务和经营政策，所以不影响P合并S。但是，S的个别报表层面应当根据交易的实质和该商业地产所有权上的主要风险和报酬的转移、承担情况，对该承包经营事项作出恰当的会计处理，该会计处理的影响业将同样体现于P的合并报表中。
从会计上讲，无论是采用承包经营还是出租的方式，应当都是租赁准则的规范范围，因为该承包（租赁）协议的履行取决于对特定资产的使用，并且该协议授予承包方使用该资产的权利，所以参照IFRIC 4的规定（《讲解 2010 》第二十二章第一节已引入了该规定），该交易的经济实质也是租赁，属于租赁准则的规范范围。企业应当根据标的资产所有权上风险和报酬的转移情况，将其恰当归类为融资租赁或经营租赁。
是否归类为投资物业，请按照《讲解 2010 》第四章第一节中给出的条件判断。

回答人：chenyiwei
回复 报纸 czwlb 的帖子首先，公司与该个人之间是否有完备的委托经营或者承包经营协议？公司与该个人之间的利益分配关系如何？该分公司是否仍然以公司的名义对外经营？另外，该公司是否涉及社会公众利益（例如是上市股票或者债券的发行人，或者正在寻求发行此类证券）？该财务报表的预计主要使用人是谁？这些问题的答案不同，可能相应的考虑也就不同。
当然，实务中多数企业可能会把这种承包经营或者挂靠经营的分公司的报表纳入汇总范围，以满足法律和税务上的需要；但如果单纯从会计原理考虑，这种做法并不一定完全是合适的。